臺灣臺北地方法院刑事判決　　　　　　　96年度易字第2962號
公　訴　人　臺灣臺北地方法院檢察署檢察官
被　　　告　甲○○
上列被告因賭博案件，經檢察官提起公訴（96年度偵字第17480
號），因被告於準備程序中均為有罪之陳述，經本院裁定以簡式
審判程序審理，本院判決如下：
    主  文
甲○○意圖營利，聚眾賭博，處有期徒刑陸月，如易科罰金，以
新臺幣壹仟元折算壹日。
扣案之麻將牌壹副、籌碼壹拾萬元、監視器及螢幕電視各壹台、
帳冊壹本均沒收。
    事  實
一、甲○○基於基於意圖營利提供賭博場所及聚眾賭博之犯意，
    自民國96年8月2日起，提供其位於臺北市○○區○○路412
    巷56號2樓之租屋處，作為賭博場所並擺設A、B二張麻將桌
    ，接續聚集不特定賭客賭博財物，其賭博方式係以甲○○所
    提供其所有之麻將牌1副作為賭具，面額50元、100元、500
    元、1,000元籌碼做為賭資，並1比1之比率換算新台幣，賭
    法為4人輪流作莊，以新台幣（下同）1,000元為底、每檯
    200 元，而甲○○即向每位賭客以自摸一次1,200元，每將
    共收4次即4,800元之標準收取抽頭金，8月2日起至8月6日止
    抽頭金共為250,600元。嗣於同年月8日19時30分許，為警在
    該處查獲劉向榮、陳威廷、王順賢、張進隆4人為1桌在上址
    以麻將聚賭，並扣得麻將牌1副、籌碼10萬元（95,200元為
    賭資籌碼、4,800元為抽頭金籌碼）、監視器及螢幕電視各1
    台、帳冊及租賃契約等物，始知上情。
二、案經臺北市政府警察局中山分局報請臺灣臺北地方法院檢察
    署檢察官偵查起訴。
    理  由
壹、程序部分：
一、本件被告甲○○所犯之罪，其法定刑為7年以下有期徒刑，
    且非死刑、無期徒刑或最輕本刑有期徒刑3年以上之罪，亦
    非高等法院管轄第一審案件，且於準備程序進行中，被告先
    就被訴事實為有罪之陳述，經告知被告簡式審判程序之旨，
    並聽取檢察官、被告之意見後，本院合議庭裁定由受命法官
    進行簡式審判程序，是本件之證據調查，依刑事訴訟法第27
    3條之2規定，不受同法第159條第1項、第161條之2、第161
    條之3、第163條之1及第164條至第170條規定之限制，合先
    敘明。
二、本件被告所為不利於己之供述，並無出於強暴、脅迫、利誘
    、詐欺、疲勞訊問、違法羈押或其他不正之方法，亦非違反
    法定障礙事由經過期間不得訊問或告知義務之規定而為，依
    刑事訴訟法第156條第1項、第158條之2規定，應認其有證據
    能力。
三、按被告以外之人於審判外之陳述，雖不符前4條之規定，而
    經當事人於審判程序同意做為證據，法院審酌該言詞陳述或
    書面陳述作成時之情況，認為適當者，亦得為證據。當事人
    、代理人或辯護人於法院調查證據時，知有第159條第1項不
    得為證據之情形，而未於言詞辯論終結前聲明異議者，視為
    有前項之同意，為刑事訴訟法第159條之5所明定。證人劉向
    榮、陳威廷、王順賢、張進隆於警訊之供、證述，被告於審
    判期日均表示無意見，證人等之供述本院認為適當，依上述
    規定，得為證據。
四、本件認定犯罪事實所憑之非供述證據（詳見後述），均無違
    反法定程序而取得之情形，依刑事訴訟法第158條之4反面規
    定，自有證據能力。
貳、實體部分：
一、訊據被告甲○○坦承全部犯行而為認罪之陳述，對彼此所為
    不利於己之供述均無異見（參本院96年12月3日審判筆錄第2
    頁），且與證人劉向榮、陳威廷、王順賢、張進隆於警訊時
    之證言相符，並有麻將牌1副、籌碼10萬元、監視器及螢幕
    電視各1台、帳冊1本及租賃契約扣案可資佐證，堪認被告之
    自白應與事實相符。本案事證明確，被告上開犯行堪以認定
    。
二、核被告甲○○所為，係犯刑法第268條前段意圖營利供給賭
    博場所及同條後段意圖營利聚眾賭博等罪。被告自96年8月2
    日起至同年月8日為警查獲時止，多次供給賭場、聚眾賭博
    並與賭客對向賭博，均係基於同一營利目的下而為之各個舉
    動，乃同一犯罪行為之接續，屬法律概念之一行為，為接續
    犯。被告以一行為同時觸犯意圖營利供給賭博場所、意圖營
    利聚眾賭博等2罪名，為想像競合犯，應依刑法第55條規定
    ，從一情節較重之意圖營利聚眾賭博罪處斷。爰審酌被告經
    營賭場之動機、目的，及經營之時間、規模、所獲取之利益
    ，與其犯後尚能坦承犯行、態度尚佳等一切情狀，量處如主
    文所示之刑，並諭知易科罰金之折算標準。扣案麻將牌1副
    、籌碼10萬元、監視器及螢幕電視各1台、帳冊等物，為被
    告所有供犯罪所用之物，業據被告供承在卷，應依刑法第38
    條第1項第2款宣告沒收。至抽頭金250,600元，為扣案帳冊
    上所載之金額，然被告供稱抽頭金僅係數字帳面上之記載，
    被告尚未實際收領現金，此有本院96年12月3日準備程序筆
    錄第3頁及同日審判筆錄第2頁在卷可參，爰不併予宣告沒收
    ，附此敘明。
三、據上論斷，應依刑事訴訟法第273條之1第1項、第299條第1
    項前段，刑法第268條、第55條、第41條第1項前段、第38條
    第1項第2款，刑法施行法第1條之1，判決如主文。
本案經檢察官黃士元到庭執行職務。
中　　華　　民　　國　　96　　年　　12　　月　　24　　日
　　　　　　　　　刑事第十二庭   法  官  曾正龍
以上正本證明與原本無異。
如不服本判決，應於判決送達後10日內，向本院提出上訴狀。
                                 書記官  彭自青
中　　華　　民　　國　　96　　年　　12　　月　　24　　日
附錄本案論罪科刑法條全文：
刑法第268條
意圖營利，供給賭博場所或聚眾賭博者，處三年以下有期徒刑，
得併科三千元以下罰金。
